【裁判字號】    98,訴,1288
【裁判日期】    980504
【裁判案由】    毒品危害防制條例
【裁判全文】
臺灣臺中地方法院刑事判決              98年度訴字第1288號
公  訴  人  台灣台中地方法院檢察署檢察官
被      告  甲○○
                    （另案在台灣台中監獄台中分監執行）
上列被告因毒品危害防制條例案件，經檢察官提起公訴（98年度
毒偵字第1078號），本院合議庭裁定由受命法官獨任進行簡式審
判程序，判決如下：
    主    文
甲○○施用第一級毒品，累犯，處有期徒刑拾月。
扣案之注射針筒壹支沒收。
    犯罪事實
一、甲○○曾因施用毒品案件，經送觀察、勒戒後，認有繼續施
    用毒品之傾向，令入戒治處所強制戒治，於民國91年4月25
    日停止戒治，所餘戒治期間交付保護管束，至91年7月10日
    保護管束期滿，由台灣台中地方法院檢察署檢察官以91年度
    戒毒偵字第321號為不起訴處分；之後復因毒品危害防制條
    例案件（自93年5月上旬某日起至93年7月15日止施用第一級
    毒品海洛因多次，及自93年5月13日起至93年7月15日止施用
    第二級毒品安非他命多次），經本院93年度訴字第1865號判
    處有期徒刑十一月、五月，另因詐欺案件，經本院94年度豐
    簡上字第231號判處有期徒刑六月，定其應執行之刑為有期
    徒刑一年七月；又因毒品危害防制條例案件（自93年9月16
    日起至93年11月9日止施用第一級毒品海洛因多次，及自93
    年9月16日起至93年11月9日止施用第二級毒品安非他命多次
    ），經本院93年度訴字第2908號判處有期徒刑十一月、五月
    ，應執行有期徒刑一年二月，合併執行於96年1月11日假釋
    ，至96年6月3日假釋期滿執行完畢。詎仍不知悔改，復基於
    施用第一級毒品之犯意，於98年3月10日22時許，在台中市
    西屯區○○路旁其友人楊明華所駕駛之車牌號碼NS-1420號
    自小客車內，以注射針筒注入體內之方式，施用第一級毒品
    海洛因一次。嗣於98年3月11日零時30分許，為警在台中縣
    大雅鄉○○路8號前查獲，並扣得其所有注射針筒一支。
二、案經台中縣警察局移送台灣台中地方法院檢察署檢察官偵查
    起訴。
    理    由
一、本件被告甲○○所犯係死刑、無期徒刑、最輕本刑為三年以
    上有期徒刑以外之罪，其於準備程序中就被訴事實為有罪之
    陳述，經告知簡式審判程序之旨，並聽取公訴人及被告之意
    見後，本院合議庭認為適宜而裁定由受命法官獨任進行簡式
    審判程序，先予敘明。
二、上揭犯罪事實，業據被告甲○○坦承不諱，並有注射針筒一
    支扣案可稽，且被告於前開時地為警查獲，經採其尿液送驗
    結果，嗎啡呈陽性反應，亦有台中縣警察局刑警大隊偵五隊
    委託尿液代號真實姓名對照表及中山醫學大學附設醫院檢驗
    科藥物檢測中心尿液檢驗報告附卷足憑。又被告曾因施用毒
    品案件，經送觀察、勒戒後，認有繼續施用毒品之傾向，令
    入戒治處所強制戒治，於91年4月25日停止戒治，所餘戒治
    期間交付保護管束，至91年7月10日保護管束期滿，由台灣
    台中地方法院檢察署檢察官以91年度戒毒偵字第321號為不
    起訴處分；之後復因自93年5月上旬某日起至93年7月15日止
    施用第一級毒品海洛因多次，及自93年5月13日起至93年7月
    15日止施用第二級毒品安非他命多次，經本院93年度訴字第
    1865號判處有期徒刑十一月、五月，又因自93年9月16日起
    至93年11月9日止施用第一級毒品海洛因多次，及自93年9月
    16日起至93年11月9日止施用第二級毒品安非他命多次，經
    本院93年度訴字第2908號判處有期徒刑十一月、五月，均已
    執行完畢等情，復有台灣高等法院被告前案紀錄表、入出監
    資料在卷佐參，足徵被告之自白與事實相符。本件事證明確
    ，被告犯行已堪認定。
三、核被告所為，係犯毒品危害防制條例第10條第1項之施用第
    一級毒品罪。其因施用而持有第一級毒品之低度行為，已為
    施用之高度行為所吸收，不另論罪。又被告曾因毒品危害防
    制條例案件，經本院93年度訴字第1865號判處有期徒刑十一
    月、五月，另因詐欺案件，經本院94年度豐簡上字第231號
    判處有期徒刑六月，定其應執行之刑為有期徒刑一年七月；
    又因毒品危害防制條例案件，經本院93年度訴字第2908號判
    處有期徒刑十一月、五月，應執行有期徒刑一年二月，合併
    執行於96年1月11日假釋，至96年6月3日假釋期滿執行完畢
    （見卷附台灣高等法院被告前案紀錄表），五年以內故意再
    犯本件有期徒刑以上之罪，為累犯，應依刑法第47條第1項
    規定加重其刑。爰審酌被告曾經觀察勒戒、強制戒治，並有
    毒品危害防制條例等多項前科，仍無視於國家對杜絕毒品犯
    罪之禁令，繼續施用第一級毒品海洛因，顯不知悔改，施用
    毒品本身係屬自戕行為，危害施用者身心健康，具有成癮性
    、依賴性，對社會治安之影響非重，被告事後坦承上情，態
    度尚佳等一切情狀，處以如主文所示之刑。扣案之注射針筒
    一支，係被告所有供其施用第一級毒品海洛因所用，應依刑
    法第38條第1項第2款宣告沒收。
據上論斷，應依刑事訴訟法第273條之1第1項、第299條第1項前
段，毒品危害防制條例第10條第1項，刑法第11條前段、第47條
第1項、第38條第1項第2款，判決如主文。
本案經檢察官陳雅瑩到庭執行職務。
中    華    民    國    98    年     5    月    4     日
                  刑事第二庭    法  官  鍾堯航
以上正本證明與原本無異。
如不服本判決應於收受判決後10日內向本院提出上訴書狀，並應
敘述具體理由；其未敘述上訴理由者，應於上訴期間屆滿後20日
內向本院補提理由書（均須按他造當事人之人數附繕本）「切勿
逕送上級法院」。
                                書記官  吳淑願
中    華    民    國    98    年     5    月    4     日
附錄本案論罪科刑法條全文
毒品危害防制條例第10條第1項：
施用第一級毒品者，處六月以上五年以下有期徒刑。


司法院資訊處製作；財團法人民間司法改革基金會備份。
